【裁判字號】    99,交聲,926
【裁判日期】    990924
【裁判案由】    聲明異議
【裁判全文】
臺灣臺南地方法院交通事件裁定     99年度交聲字第926號
移送機關    交通部公路總局嘉義區監理所新營監理站
異議人即
受處分人    甲○○
上列受處分人因違反道路交通管理處罰條例案件，對於交通部公
路總局嘉義區監理所新營監理站民國99年7月2日所為之裁決處分
（處分案號：新監裁違字第裁73-MM0000000號），聲明異議，本
院裁定如下：
    主  文
異議駁回。
    理  由
一、原處分意旨略以：異議人即受處分人甲○○（下稱異議人）
    駕駛牌照號碼9902-SV號自用一般小客車，於民國（下同）
    99年4月11日下午5時58分，在台南縣178線與國3道南下匝道
    口（善化）之交岔路口，因駕車行經有燈光號誌之交岔路口
    闖紅燈，遭警逕行製單舉發，嗣經交通部公路總局嘉義區監
    理所新營監理站（下稱移送機關）依道路交通管理處罰條例
    第53條第1項、第63條第1項第3款（原裁決書漏載第3款）及
    違反道路交通管理事件統一裁罰基準表等規定，合計裁處罰
    鍰新台幣2,700元，並記違規點數3點。
二、本件聲明異議意旨略以：異議人質疑測速之照相儀器是否精
    準？該儀器是否有做定期矯正、維修保養？若在亮綠燈時，
    以車前輪壓線認定違規，則本件係以車後輪壓線被舉發，異
    議人不服，為此聲明異議等語。
三、按汽車駕駛人，行經有燈光號誌管制之交岔路口闖紅燈者，
    處以新臺幣1,800元以上5,400元以下罰鍰，並記違規點數3
    點；道路交通管理條例第53條第1項、及第63條第1項第3款
    分別定有明文。
四、經查：
  (一)異議人遭警舉發，於上開時、地，駕駛牌照號碼9902-SV號
    自用一般小客車（下稱系爭車輛），在台南縣178線與國3道
    南下匝道口之交岔路口，有駕車行經有燈光號誌之交岔路口
    闖紅燈之違規事實，有台南縣警察局99年5月5日南縣警交字
    第MM0000000號舉發違反道路交通管理事件通知單1份及舉發
    違規照片2幀附卷可稽。
  (二)異議人雖以前情置辯，然本路口所設置之感應線圈式闖紅燈
    測速照相設備，為荷蘭凱速公司(GATSOMETER)生產之感應線
    圈式闖紅燈測速照相設備，感應線圈檢知器（GLD4-2S）其
    感應原理，機組與號誌採同步連動做紅燈倒數計算，當號誌
    亮起紅燈之後，車輛前懸至車尾必須連貫通過感應線圈才會
    啟動拍攝及計算正確之行車速度，其餘狀況（號誌亮黃燈或
    紅燈亮起時車輛車尾尚未完全通過線圈）設備均不會啟動照
    相，此有台南縣警察局99年6月7日南縣警交字第0990022325
    號函1份附卷可參；又經檢示違規舉發照片，異議人所有系
    爭車輛於紅燈亮起3.5秒之後，超越路口停止線（此時該車
    後輪位置正壓在停止線上)，於紅燈亮起4.5秒時仍以時速48
    公里速度進入路口，此有舉發照片2幀附卷可稽，以時速48
    公里計算，每秒之速度約13.33公尺，系爭車輛之車身長不
    可能超過13.33公尺，因此，系爭車輛不可能尚在綠燈時，
    該車前輪已通過白色停止線；故異議人所駕駛系爭車輛顯已
    構成闖越紅燈之違規行為，從而移送機關指稱異議人有駕車
    行經有燈光號誌之交岔路口闖紅燈之違規行為，自屬無誤，
    異議人抗辯稱其係綠燈時該車前輪已通過白色停止線云云，
    尚屬無據，不足採信。
  (三)復按內政部警政署97年1月17日警署交字第0970021265號函
    示，感應式線圈用於取締闖紅燈（測速）照相設備，自即日
    起暫停用於執行測速取締違規工作（舉發闖紅燈例外），俟
    檢定、檢校管理機制建立後，再行研議使用。又上開函示係
    認該採證設備之感應線圈及照相設備經裝設後，因車輛輾壓
    及日曬雨淋，恐其測速裝置因震動或潮濕、日曬而受影響，
    惟仍肯定該感應式線圈測速照相儀器舉發闖紅燈之功能，亦
    即其測速縱有誤差，仍無礙於其認定車輛進入停止線時間點
    判斷之準確度及正確性，此有台南縣警察局99年8月23日南
    縣警交字第0990033289號函1份附卷可參。是異議人辯稱前
    揭感應式線圈未經鑑定合格，不得作為舉發闖紅燈之依據云
    云，顯有誤會，參諸上開說明，實不足資為有利於異議人認
    定之憑據，併此敘明。
五、綜上所述，異議人於前述時、地駕駛系爭車輛有闖紅燈之違
    規行為，既堪認定，則移送機關據此並引用道路交通管理處
    罰條例第53條第1項及第63條第1項第3款等規定，裁處異議
    人罰鍰新台幣2,700元，並記違規點數3點，於法即無不當；
    從而，本件異議經核並無理由，應予以駁回。
六、據上論斷，應依道路交通管理處罰條例第87條第2項、道路
    交通案件處理辦法第19條，裁定如主文。
中    華    民    國    99    年    9     月    24    日
                     交通法庭   法  官   陳淑勤
以上正本證明與原本無異。
如不服本裁定，應於送達後5日內，向本院提出抗告狀。
                                書記官   謝國欽
中    華    民    國    99    年    9     月    24    日

司法院資訊處製作；財團法人民間司法改革基金會備份。
